臺灣高等法院刑事判決　　　　　　　　　　　　九十三年度上更(一)字第五０八號
　　上　訴　人
　　即　被　告　甲○○
　　選任辯護人　張樹萱律師
右上訴人因毒品危害防制條例等案件，不服臺灣士林地方法院九十二年度訴字第二五
二號，中華民國九十二年九月二十三日第一審判決（起訴案號：臺灣士林地方法院檢
察署九十年度偵緝字第六三九號），提起上訴，於本院判決後，經最高法院第一次發
回更審，本院更為判決如左：
    主  文
原判決關於販賣第二級毒品暨定執行刑部分均撤銷。
甲○○連續販賣第二級毒品，累犯，處有期徒刑柒年陸月；分裝袋大包沒收；販賣
毒品所得之財物新臺幣參萬伍仟元沒收之，如全部或一部不能沒收時，以其財產抵償
之。
    事  實
一、甲○○（綽號「姊仔」）前曾於民國八十三年間，因違反麻醉藥品管理條例、賭
    博等案件，經本院於八十五年四月三十日以八十五年度上易字第四五五號判決分
    別處有期徒刑七月、六月，並定應執行刑為有期徒刑一年確定，於八十六年八月
    三十一日縮短刑期執行完畢。又於八十五年七月至九月間曾因販賣安非他命案件
    ，經本院於八十八年四月三十日以八十七年度上訴字第三０八三號判處有期徒刑
    三年，嗣經最高法院於八十九年四月二十七日以八十九年度台上字第二二七九號
    判決上訴駁回確定（以下簡稱甲案）；其又於八十七年一月至三月間因販賣安非
    他命案件，經台灣台北第方法院判處有期徒刑三年，本院於八十九年五月二十六
    日以八十九年度上訴字第四二七號判決上訴駁回確定（以下簡稱乙案）。其竟不
    知悔改，因缺乏正當工作，經濟困難，無法維生，乃復萌販賣第二級毒品安非他
    命牟利之概括犯意，遂於八十七年十一月底、十二月初，以一兩安非他命新台幣
    （下同）二萬八千元之代價，在臺北縣板橋市，向不詳真實姓名綽號「三角」之
    蘇姓男子（下稱「三角」），販入安非他命六兩共十六萬八千元，除供自己施用
    外並擬供販賣。旋於八十七年十二月初，在臺北市大同區○○○路與寧夏路之「
    圓環」附近，以高於販入價格之一兩三萬五千元代價，販賣安非他命予洪秀欽一
    次。嗣洪秀欽於同年十二月十四日晚上六時五十分許，在台北縣中和市○○街一
    一二巷七號五樓頂為警查獲，洪秀欽向警方陳明毒品來源自綽號「姊仔」之甲○
    ○，警方乃示意洪秀欽於當日打電話向甲○○佯稱購買安非他命，甲○○不疑有
    詐，雙方約定在台北市大同區○○○路與寧夏路口（即「圓環」附近）交易，於
    同日晚上八時十五分許，甲○○即攜帶前向「三角」販入並已分裝成小包之安非
    他命二小包（塑膠袋裝及紙包裝安非他命各一包）前往上址等候欲販賣予洪秀欽
    之際，為警當場查獲而不遂，並在其身上及身旁查獲甲○○所丟棄之上開安非他
    命各一小包。繼於同日晚上八時三十分許，甲○○帶同警察至其台北市大同區○
    ○○路○段二十三號八樓居處，扣得其所有之塑膠袋裝安非他命二十六包、紙包
    裝安非他命四包、塑膠盒裝安非他命一盒（連同上開查獲之安非他命二小包，警
    秤共毛重二二三公克、淨重一六五點五公克）（以上安非他命均業經台灣板橋地
    方法院檢察署執行銷燬）及其所有供販賣安非他命預備之分裝袋三大包。
二、案經台北市政府警察局少年警察隊報請台灣板橋地方法院檢察署檢察官呈請台灣
    高等法院檢察署檢察長令轉台灣士林地方法院檢察署檢察官偵查起訴。
    理  由
一、訊據上訴人即被告甲○○固坦承其綽號為「姊仔」，且有基於販賣牟利之犯意，
    向「三角」購入安非他命後，並於右開時地，以高於販入價格（一兩二萬八千元
    ）之一兩三萬五千元代價販賣非他命一兩予洪秀欽屬實，又經警方自其身上、身
    旁及居處分別查獲其所販入並已分裝完畢擬供販賣之安非他命二小包、塑膠袋裝
    安非他命二十六包、紙包裝安非他命四包、塑膠盒裝安非他命一盒及供販賣安非
    他命預備之分裝袋三大包無誤；但其辯稱：其是於乙案犯罪時間之八十七年元月
    間，向「三角」購買安非他命擬供販賣，並非於八十七年十一月底、十二月初始
    向「三角」購入，警方所查獲之安非他命是其於前案（即乙案）所殘留下來，其
    因執行觀察勒戒出所後，發生經濟上之困難，所以才於八十七年十二月初，重新
    將該些安非他命拿來販賣獲取金錢謀生，是以其本案所犯販賣第二級毒品罪，與
    前案（即乙案）具有裁判上一罪之連續關係，應為前案（即乙案）確定判決效力
    所及，本案應諭知免訴之判決云云。
二、經查：
（一）被告雖曾於原審訴及遭警刑求之事云云。但查被告自八十七年十二月十四日警
      訊始至檢察官偵查止，均未曾提及受「刑求」乙事；於九十二年六月二十三日
      原審第一次訊問時亦未表明；迨九十二年七月二十一日原審審理即逾事發後四
      年半時，才稱有遭「刑求」，所辯是否屬實，已非無疑﹖況依被告自敘之「被
      打」過程為「我在圓環剛下計程車的時候，還在找錢時警察過來抓住我的肩膀
      ，就抓住我說到我住處去，「刑求」是在重慶北路與寧夏路口紅綠燈處打的，
      用拳頭打我的左臉，當時臉有腫起來，我牙齒也流血了，我堅持要看搜索票，
      但警察說可以後補，在這裡又被再打一次，還是打我的左臉，還有抓我的頭髮
      …」云云（見原審九十二年七月二十一日審理筆錄），顯見其所受之傷勢應屬
      肉眼輕易可見，然經原審函詢台灣台北看守所查明被告入所之體檢紀錄，該所
      九十二年八月二十六日函所檢附之「台灣台北看守所新收觀察勒戒內外傷記錄
      表」記載「入所無內外傷，有痛風、嚴重胃下垂、氣喘」，檢查日期為八十七
      年十二月十六日零時十八分許（見原審卷第八十九頁至九十頁），顯見被告於
      進入看守所時，檢查人亦未見被告甲○○之身體有何異樣，益徵被告甲○○所
      辯「遭警刑求」云云，實屬無稽。且查依照被告所稱：其係於被查獲之當時，
      就遭警毆打扯髮云云，即是因警方並未於進行訊問時曾對被告「刑求」，此並
      經被告於原審審理時供述在卷（原審卷第一０五頁），則難謂被告於警訊中所
      供並非出於自由意思。又查被告在原審於九十二年八月十二日傳訊獲案警員即
      證人曹劍豪到庭作證時同時在場，其於該期日並未表明有遭受警方「刑求」之
      事，此有原審審理筆錄可稽（原審卷第七十五頁至第八十七頁）。綜上被告所
      辯遭受警方刑求云云，並非事實，其於警訊所供，應具有證據能力，合先敘明
      。
（二）訊之被告對於右開先後二次販賣第二級毒品安非他命予洪秀欽之事實，於本院
      訊問及審理時均坦承不諱；又查被告如何於右揭時、地販賣安非他命予洪秀欽
      等事實，業據證人洪秀欽於八十七年十二月十五日警訊中供稱：「我的毒品上
      游是綽號『姊仔』，我向『姊仔』總共購買過安非他命毒品二次，兩次都約在
      台北市○○路、南京西路口的附近交貨，每次購買一兩三萬五千元，這一次是
      我主動提供毒品安非他命來源，所以警方才順利查獲『姊仔』…我是打『姊仔
      』的行動電話○九三五—五五五八二六號，而『姊仔』就會約我在台北市○○
      路、南京西路口附近交貨」等語（第二九八號偵查卷第七頁）；洪秀欽於同日
      經解送至台灣板橋地方法院檢察署，接受值日檢察官訊以「『安』之來源？」
      時，亦供稱：「是被逮捕的甲○○以○九三五—五五五八二六電話聯絡，約在
      台北市圓環的警局（經查為台北市政府警察局外事警察科）附近，第一次買也
      是買三萬五千元，八十七年十二月十四日晚上八點十五分左右，我自動與警合
      作，故與甲○○聯絡約她出來」等語（第二九八號偵查卷第二十六頁反面）。
      且被告於八十七年十二月十四日警訊中，對於其販賣安非他命之犯行，亦自白
      稱（八十七年十二月十四日，被告當時係以蔡秀琴之名義應訊）：「因警方帶
      同現行犯洪秀欽在台北市大同區○○○路、寧夏路口發現我，及盤查我，我在
      掏
      獲另一包安非他命（紙包裝），此時，我向警方坦承另持有乙批安非他命藏匿
      在我住處，我帶同員警到我重慶北路二段二三號八樓住（租）處，起出塑膠
      袋裝安非他命二十六包紙包裝安非他命四包塑膠盒裝安非他命乙盒…分
      裝塑膠紙袋三大包」、「（你有將安非他命賣與何人？）我有將安非他命賣給
      洪秀欽綽號『阿欽』男子，是他打我○九三五—五五五八二六行動電話與我聯
      絡，並相約於八十七年十二月初（即上星期）在台北市○○○路、寧夏路口交
      易安非他命，我拿一兩重安非他命賣『阿欽』，他付我三萬六千元」等語；於
      八十七年十二月十五日，接受台灣板橋地方法院檢察署值日檢察官訊問時，供
      稱：「（被查扣之安是否為你的？）是的。（你賣幾次給洪某？）只賣一次，
      是上禮拜賣給他三萬五千元」等語，是被告於本院供承有右開販賣安非他命予
      洪秀欽等語，與事實相符，堪予採信。
（三）被告於本院訊問、審理時雖陳稱：本件警方所查扣之安非他命是其於八十七年
      元月間，即向「三角」購入擬供販賣，並非於八十七年十一月底、十二月初始
      向「三角」購入云云。但查被告於九十一年二月二十七日在台灣士林地方法院
      檢察署偵查時，經檢察官詢以「毒品何來時？」時供稱：「我在板橋向綽號『
      三角』的人買的，是在八十七年時，我向他拿過二次，第一次是在八十七年九
      月、第二次是十一月底、十二月初，別人叫他蘇大哥，我叫他「三角」」等語
      ；檢察官另詢：「為何買大量毒品？」，被告供稱：「其中一部份賣給洪秀欽
      ，是我先拿錢買，買回後，洪說要，我就賣給他，八十七年底十一月底十二月
      初，我向「三角」買了後，手上剛好有貨，洪打電話給我，問我有沒有東西先
      給他，我說好，價錢是一兩三萬五」等語（第六三九號偵緝卷第四十七頁至第
      四十八頁正面）；復對檢察官所詢之「八十七年九月是否以五萬六千元向「三
      角」買二兩，十二月初以十六萬八千買了六兩，因前次欠款付了二十一萬元（
      告以警訊要旨）？」、「警局所述是否依你當時記憶所述？」等問題，均答稱
      ：「是」等語（第六三九號偵緝卷第四十七頁反面），顯見被告甲○○於警訊
      、偵查中對於自己自白之任意性、真實性並未爭執。尤其，於同日庭訊中，檢
      察官詢以「提示警訊筆錄洪說八十七年十一月一日或二日向你買了一次有何意
      見？」，被告甲○○猶答稱：「絕對沒有，我只賣他一次，時間是八十七年十
      二月初，即是從「三角」那裡拿到毒品後沒幾天云云（第六三九號偵緝卷第四
      十八頁正面）。再查安非他命容易受潮，保存不易，被告焉可能將該些安非他
      命妥善存放十個月之久，仍未潮濕可以販賣予他人？且查經警查扣知安非他命
      果真是被告於八十七年元月間即向「三角」購入，衡情被告於被查獲伊始焉有
      必要不據實供述。又查觀之卷附被告前所犯乙案（即本院八十九年度上訴字第
      四二七號）判決影本事實欄二記載被告乃經由綽號「小文」者之介紹，向林志
      雄購入安非他命加以販賣，與本案被告所販賣與持有之安非他命係來源自「三
      角」完全截然不同。綜上，被告所經警查扣之安非他命乃被告於八十七年十一
      月、十二月初，始向「三角」購入，應無疑義。被告翻異前詞所稱：本件警方
      所查扣之安非他命是其於八十七年元月間，即向「三角」購入云云，當係事後
      飾卸之詞，不足採信。
（四）另參諸當日台北市政府警察局少年警察隊隊員係依據於八十七年十二月十四日
      下午，在台北縣中和市○○街一一二巷七號五樓頂遭查獲洪秀欽後，依其指述
      ，於八十七年十二月十四日晚間八時十五分許，在台北市大同區○○○路、寧
      夏路口逮捕被告，並在被告丟下一包毒品後，即執行逮捕查扣毒品，嗣因經被
      告之供述得知被告家中尚有大量毒品，屬於急迫情形，旋至被告位於臺北市大
      同區○○○路○段二十三號八樓執行逕行搜索，在該處扣得塑膠袋裝安非他命
      二十六包、紙包裝安非他命四包、塑膠盒裝安非他命一盒等情，有逕行搜索報
      告書（偵字第二九八號偵查卷第十頁）可參，亦經證人即警員曹劍豪於原審審
      理時證稱在卷（原審卷第七十八頁至第八十頁）。扣案如前述之第二級毒品，
      數量淨重達一百六十五點五公克，確係第二級毒品安非他命，亦有逕行搜索報
      告書、台北市政府警察局少年警察隊毒品初步鑑驗報告單附卷為憑（偵字第三
      ００號卷第七頁、第八頁、偵緝字第六三九號卷第十五頁），且前開毒品已分
      裝完成者，分別有在圓環附近查獲之二包毒品、在被告家中查獲之塑膠袋裝安
      非他命二十六包、紙包裝安非他命四包、塑膠盒裝安非他命一盒，此有實施檢
      查紀錄表在卷可佐（偵字第三００號卷第九頁），若上開安非他命係供被告自
      己施用，數量何需如此龐大？且又何需分裝如此多單位？且各種包裝之重量彼
      此不同？足見被告確有販賣安非他命牟利之犯行，至堪認定。
（五）被告係向他人購得安非他命，再賣予洪秀欽等情，已詳於前，並經被告於本院
      供明在卷；且查被告向「三角」販入之價格為「五萬六千元買二兩」、「十六
      萬八千買六兩」等情，已據被告甲○○於八十七年十二月十四日警訊、九十一
      年二月二十七日台灣士林方法院檢察署偵查及本院訊問、審理時供認在卷，是
      被告販入毒品之價格為一兩二萬八千元。再者，被告係以一兩三萬五千元代價
      ，販賣安非他命予洪秀欽等情，亦據洪秀欽於偵查時證述在卷，核與被告於本
      院訊問、審理時之供述相符。足見被告賣出安非他命之價格顯然高於其販入之
      價格，益徵被告確有營利之販賣行為至明。
（六）綜上所述，被告販賣第二級毒品安非他命，事證明確，足以認定。
三、被告雖辯稱：本案犯行與前案（即乙案）具有裁判上一罪之連續關係，應為前案
    （即乙案）確定判決效力所及，本案應諭知免訴之判決云云。經查被告前曾於八
    十五年七月至九月間曾因販賣安非他命案件，經本院於八十八年四月三十日以八
    十七年度上訴字第三０八三號判處有期徒刑三年，嗣經最高法院於八十九年四月
    二十七日以八十九年度台上字第二二七九號判決上訴駁回確定（即甲案）；其又
    於八十七年一月至三月間因販賣安非他命案件，經台灣台北地方法院判處有期徒
    刑三年，本院於八十九年五月二十六日以八十九年度上訴字第四二七號判決上訴
    駁回確定（即乙案），此有各該案件之判決影本（附於本院卷第七十四頁起）及
    本院被告前案紀錄表在卷可稽（本院卷第十八頁、第二十二頁）。惟查：刑法上
    之連續犯，係指基於概括之犯意，連續數行為，觸犯構成犯罪要件相同之罪名者
　　而言，故連續犯除行為人在主觀上須具備概括之犯意外，客觀上仍須具備有犯同
　  一罪名之連續數行為，始克相當，必行為人基於概括之犯意，反覆而為同一犯罪
    構成要件之數個行為，始能成立連續犯。而行為人之數犯行間，是否得以連續犯
    論以一罪，應就行為者主觀之犯意，並其各犯行之犯罪時間、手段等客觀情況，
    依經驗法則、論理法則為綜合之判斷認定，非僅以行為人所述主觀之犯意或各次
    犯行在時間上是否緊接為唯一之依據。故犯罪行為雖在客觀上似有連續情形，苟
    其犯意各別，並非本於一個概括犯罪之意思所為，仍不得以連續犯論。又所謂出
    於概括之犯意，必須其多次犯罪行為自始均在一個預定犯罪計畫以內，而出於行
    為者主觀上始終同一犯意之進行，若中途另有新犯意發生，縱所犯為同一罪名，
    究非連續其初發之犯意，即不能成立連續犯。茍各行為出於不同之犯意，不論其
    行為時相隔之久暫，均無成立連續犯之餘地。經查本案被告之犯行與其前開乙案
    之犯罪時間相隔已達九個月，距甲案之犯罪時間更達二年三月之久，已難謂與前
    開兩案之犯罪時間緊接；況被告於本院訊問時供稱：因為我勒戒出去之後沒有正
    當工作，沒有辦法維生，所以再賣毒品來賺錢，我當時經濟困難，才又賣毒品云
    云（本院卷第四十七頁）；即此不能謂其本件與前兩案之犯行係出於同一概括之
    犯意所為。又被告於甲案繫屬事實審法院期間，曾於八十五年十月八日至八十六
    年九月一日，入監執行另案所處之有期徒刑一年；嗣涉乙案，自八十七年三月六
    日起又遭羈押至同年四月二十八日停止羈押；復因施用毒品，於八十七年七月九
    日被送至台灣桃園看守所附設勒戒所觀察、勒戒，至同年八月九日，始因無繼續
    施用傾向獲釋等情，有本院被告前案紀錄表、在監
    第十二頁至第十八頁、第四十頁）。則被告因販賣安非他命涉犯甲案後，既經執
    行他案刑期，又另犯乙案執行羈押，再因施用毒品遭觀察、勒戒，其間因與外界
    隔絕，殊無可能再與外界聯絡販賣安非他命，因此其原先販賣毒品安非他命之概
    括犯意，當不能認為仍然存續。即此被告本件販賣安非他命行為，應不在相隔已
    久之甲案或乙案預定販毒計畫之內，至為顯然。綜上，被告辯稱：本案應為前案
    （即乙案）確定判決效力所及云云，應非正確。
四、按毒品危害防制條例業已於九十二年七月九日公告修正全文，並經行政院核定自
    九十三年一月九日施行，關於販賣第二級毒品罪，修正前後同條例第四條第一項
    之法定刑與修正後之同條項規定相同，依刑法第二條第一項前段規定，雖於被告
    行為後毒品危害防制條例有所變更，但仍應適用修正後之新法處斷。核被告先後
    二次販賣安非他命予洪秀欽之行為，第一次所為（即八十七年十二月初之犯行）
    ，係犯修正後之毒品危害防制條例第四條第二項販賣第二級毒品罪；第二次犯行
    （即八十七年十二月十四日晚上之犯行），因遭警當場查獲而未能完成，應係犯
    修正後之毒品危害防制條例第四條第六項、第二項販賣第二級毒品未遂罪；被告
    非法持有安非他命之低度行為，應為非法販賣之高度行為所吸收，不另論罪。其
    先後二次販賣安非他命犯行，雖有既遂、未遂之分，但查二者時間緊接，手法相
    同，所犯且屬構成要件相同之罪名，應係基於概括犯意反覆為之，應依連續犯之
    規定以販賣既遂一罪論，並依法加重其刑（無期徒刑部份，依法不得加重其刑）
    。又被告前曾於八十三年間，因違反麻醉藥品管理條例、賭博等案件，經本院於
    八十五年四月三十日以八十五年度上易字第四五五號分別判決處有期徒刑七月、
    六月，並定應執行刑為有期徒刑一年確定，於八十六年八月三十一日縮短刑期執
    行完畢，此有本院被告全國刑案紀錄表一份在卷可按（本院卷第三十二頁），其
    前受有期徒刑執行完畢，於五年以內再犯本件最重本刑為有期徒刑以上之罪，為
    累犯，應依刑法第四十七條之規定遞加重其刑（無期徒刑部份，依法不得加重其
    刑），並應依刑法第七十一條第一項之規定先加後減之。
五、查案外人洪秀欽於八十七年十二月十四日晚上六時五十分許，在台北縣中和市○
    ○街一一二巷七號五樓頂為警查獲，洪秀欽向警方陳明毒品來源自綽號「姊仔」
    之被告，警方乃示意洪秀欽於當日打電話向被告佯稱購買安非他命，被告不疑有
    詐，雙方約定在台北市大同區○○○路與寧夏路口（即「圓環」附近）交易，於
    同日晚上八時十五分許，被告即攜帶前向「三角」販入並已分裝成小包之安非他
    命二小包（塑膠袋裝及紙包裝安非他命各一包）前往上址等候欲販賣予洪秀欽之
    際，為警當場查獲而不遂，並在其身上及身旁查獲甲○○所丟棄之上開安非他命
    各一小包等情，為被告於本院訊問及審理時坦承不諱，復經洪秀欽指述在卷，並
    經獲案警員即證人曹建豪於原審審理時證述在卷（原審卷第七十八頁至第八十頁
    ）。茲查因販賣毒品行為嚴重戕害他人身心，影響國民健康，危害民族發展，法
    律特懸重典加以處罰，因此從事販毒勾當者均以隱密方式進行，治安機關因此查
    緝不易。有鑑於此，毒品危害防制條例第十七條爰規定：「犯第四條第一項至第
    四項、第五條第一項至第四項前段、第六條第一項至第四項、第七條第一項至第
    四項、第八條第一項至第四項、第十條或第十一條第一項、第二項之罪，供出毒
    品來源，因而破獲者，得減輕其刑」，用以鼓勵被查獲毒品犯罪者將功贖過供出
    毒品來源，使治安機關得以進一步剿滅根絕毒品來源。本院審之洪秀欽打電話予
    被告之目的，無非要引出販賣毒品安非他命之來源即被告，絕無誘使原無販賣犯
    意之被告突萌販賣毒品之意圖，本案因被告早於八十七年十二月初即曾販賣安非
    他命與洪秀欽一次，是其於本案經警查獲前原即有販賣毒品安非他命之意圖，洪
    秀欽係於經警方查獲施用毒品後因深感悔悟，自動向警方供明毒品來源，此有彼
    之警訊筆錄足憑（見偵字第二九八卷第十六頁），並經證人曹建豪證述在卷（原
    審卷第七十七頁），警方乃依據彼之供述，由彼配合打電話引出被告因而破獲本
    案被告之犯行。綜上，警方以上之偵辦手法，符合毒品危害防制條例第十七條之
    規定，為法之所許，被告該次販賣安非他命之犯行僅因遭警逮捕而未能完成，是
    被告該次販賣安非他命之犯行，應成立販賣第二級毒品未遂罪。惟查原審未經詳
    查究明，遽謂被告被訴該次犯行不能認定，並因而不另為無罪之諭知云云，即有
    違誤。再查扣案之塑膠袋裝安非他命二十六包、紙包裝安非他命四包、塑膠盒裝
    安非他命一盒（連同在被告身上查獲之安非他命二小包，警秤共毛重二二三公克
    、淨重一六五點五公克），業經台灣板橋地方法院檢察署銷燬，有該署九十二年
    三月二十四日之函文所附扣押物處分命令書在卷為憑（偵緝字第六三九號卷第一
    三二頁、第一三三頁），是原審就該已不復存在之安非他命自毋庸再予諭知沒收
    銷燬，自屬正確；但查另經扣案之被告所有供販賣安非他命預備之分裝袋三大包
    ，依照前開函件所示，並未經檢察官銷燬；原審誤為該分裝袋三大包已經檢察官
    執行沒收銷燬，因而未為沒收之諭知，容有不當。綜上，被告上訴所稱本案應為
    免訴之諭知云云，雖不足採；但原審判決既有上揭可議之處，仍屬無可維持，應
    由本院加以撤銷改判。爰審酌被告前有兩次販賣毒品之前科，猶不知悔改，復行
    再犯本罪，且其年輕力壯，不思向上，竟為謀一己之私，販賣第二級毒品安非他
    命予他人，嚴重損及他人之身體健康，惡性非輕，及其犯罪動機、目的、手段、
    對被害人及國家、社會法益所生之危害，及其犯罪後已於本院坦承犯行之態度等
    一切情狀，量處如主文所示之刑，以資懲儆。
六、至被告販賣安非他命予洪秀欽一次，價金為三萬五千元，此部分係被告販賣安非
    他命所得，雖未經扣案，仍應依毒品危害防制條例第十九條第一項之規定沒收之
    ，如全部或一部不能沒收時，以其財產抵償之。另扣案之分裝袋三大包，為被告
    所有供販賣安非他命預備之物品，業據被告供承在卷，應依刑法第三十八條第一
    項第二款之規定宣告沒收。至於扣案塑膠袋裝安非他命二十六包、紙包裝安非他
    命四包、塑膠盒裝安非他命一盒（連同在被告身上、身旁查獲之安非他命二小包
    ，警秤共毛重二二三公克、淨重一六五點五公克），經送驗結果確係第二級毒品
    安非他命無誤，此有台北市政府警察局少年警察隊毒品初步鑑驗報告單附卷為憑
    ，前開扣案安非他命（警秤共毛重二二三公克、淨重一六五點五公克），業經台
    灣板橋地方法院檢察署銷燬而不復存在，有該署九十二年三月二十四日之函文所
    附扣押物處分命令書在卷為憑（偵緝字第六三九號卷第一三二頁、第一三三頁）
    ，已如前述，本院爰不另諭知沒收銷燬，附此敘明。
七、據上論斷，依刑事訴訟法第三百六十九條第一項前段、第三百六十四條、第二百
    九十九條第一項前段，毒品危害防制條例第四條第二項、第十九條第一項，刑法
    第十一條、第五十六條、第四十七條、第三十八條第一項第二款，第二條第一項
    前段，判決如主文。
本案經檢察官李良忠到庭執行職務。
中　　　華　　　民　　　國　　九十三　　年　　　十一　　　月　　十六　　日
                              臺灣高等法院刑事第九庭
                                  審判長法  官　李　文　成
                                        法  官　王　復　生
                                        法  官　周　盈　文
右正本證明與原本無異。
如不服本判決，應於收受送達後十日內向本院提出上訴書狀，其未敘述上訴之理由者
並得於提起上訴後十日內向本院補提理由書（均須按他造當事人之人數附繕本）。
                                        書記官　余　姿　慧
中　　　華　　　民　　　國　　九十三　　年　　　十一　　　月　　十六　　日
附錄：本案論罪科刑法條全文
毒品危害防制條例第四條第二項：
製造、運輸、販賣第二級毒品者，處無期徒刑或七年以上有期徒刑，得併科新臺幣七
百萬元以下罰金。
毒品危害防制條例第十九條第一項：
犯第四條至第九條、第十二條、第十三條或第十四條第一項、第二項之罪者，其供犯
罪所用或因犯罪所得之財物，均沒收之，如全部或一部不能沒收時，追徵其價額或以
其財產抵償。
